# 审计意见类型

提问人：baihaojie1986 时间：2018-01-06 21:40:37
求教陈版
现遇到了一个这样一个业务，被审计单位人员已经遣散、业务已将剥离，财务报表只剩下固定资产、土地（划拨）和往来款，不注销的原因是方便后续获得拆迁补助。
像上述这种情况，是否会导致出现否定意见的审计报告？还是要以非可持续经营为假设重新编制财务报告后，再发表审计意见呢？

回答人：chenyiwei
被审计单位正常业务已经停止，但尚未出现资不抵债情况，也就不会出现被迫清算等问题。在此情况下，如果预计一年内不会拆迁，预计企业将正常存续到资产负债表日后满一年之日，无重大不确定性，则也可以接受按持续经营基础编制，但须在附注中说明企业当前的状态和该假设适用的原因。

提问人：baihaojie1986 时间：2018-01-07 09:23:28
补充一下案例背景，已经资不抵债但债权人都是母公司，这样的情境下会影响上述您的判断吗？

回答人：chenyiwei
基本不影响。